【裁判字號】    89,易,2288
【裁判日期】    890815
【裁判案由】    賭博
【裁判全文】
臺灣高雄地方法院刑事判決                        八十九年度易字第二二八八號
    公  訴  人  臺灣高雄地方法院檢察署檢察官
    被      告  壬○○
    被      告  丁○○
    被      告  丑○○
    被      告  戊○○
    被      告  己○○
    被      告  庚○○
    被      告  辛○○
    被      告  乙○○
    被      告  癸○○
右列被告因賭博案件，經檢察官提起公訴（八十九年度偵字第一四二六號），本院判
決如左：
    主  文
壬○○、丁○○、丑○○、戊○○、己○○、辛○○、庚○○、乙○○、癸○○在公
眾得出入之場所賭博財物，己○○、辛○○處罰金壹仟元，壬○○、丁○○、丑○○
、戊○○、庚○○、乙○○、癸○○各處罰金貳仟元，如易服勞役，均以參佰元折算
壹日。新臺幣參萬貳仟捌佰元、、骰子肆顆、碗公壹個均沒收。
    事  實
一、壬○○、丁○○、丑○○、戊○○、己○○、庚○○、辛○○、乙○○、癸○○
    、子○○（另行審結）等人於民國八十九年一月三日上午九時許，在高雄縣鳳山
    市○○○路鳳農市場第六區旁之公眾得出入之場所，以骰子為賭具，輪流作莊，
    以骰子點數大小，點數最大者贏得該次所有賭金之方式賭博財物，經警於上址當
    場逮捕正在賭博壬○○等十人，現場扣得賭資新台幣（下同）三萬二千八百元、
    、骰子四顆、碗公一個。
二、案經高雄縣警察局鳳山分局移送台灣高雄地方法院檢察署檢察官偵查起訴。
    理  由
一、訊據被告己○○、辛○○於警偵訊及本院審理時均坦承上開賭博事實，被告壬○○、丁○○、丑○○、戊○○、庚○○、乙○○、癸○○則均矢口否認有何賭博
    犯行，壬○○辯稱是在現場賣檳榔云云；丁○○則以去現場送早餐等語置辯；戊○○、癸○○則以二人去上廁所經過現場云云；李月霞則以在現場賣豬肉而觀看
    賭博並未參與即被抓等語；庚○○則以僅在現場觀看他人賭博未參加置辯；丑○○則以至賭博現場收錢但並未賭博云云。
二、經查：被告己○○、辛○○二人於警訊中供稱被告壬○○等十人均有在現場以骰
    子賭博等情（警卷第五頁背面、第八頁背面），核與證人即查獲之高雄縣警察局
    警員丙○○、許豐泉、甲○○、張國強於本院審理時結證稱查獲地點係在廁所旁
    放置雜物之地方，現場並有以塑膠籃圍成隔間，而與其他攤販尚相隔一條大馬路
    ，查獲被告十人均在裡面均有參與賭博，當時並未有查獲檳榔或早餐等情相符，
    ，並有高雄縣警察局督察室維新小組現場檢查紀錄表一紙在卷可稽。準此，被告
    等以骰子比較點數大小之偶然機率定輸贏，贏者既將下注之賭資據入私囊，顯然
    為賭博財物之行為，被告等上開所辯，顯不足採信。此外，並有賭具骰子四顆、
    碗公一個及賭資三萬二千八百元扣案可證，是本件事證已臻明確，被告九人之犯
    行洵堪認定，應予依法論科。
三、核被告等人之所為係犯刑法第二百六十六條第一項前段之賭博罪。審酌被告等九
    人在公眾得出入之場所賭博財物，足以敗壞社會風氣，惟被告己○○、辛○○犯
    後坦承犯行，態度良好等一切情狀，爰各量處如主文所示之刑，並均諭知如易服
  勞役之折算標準。扣押之賭具骰子四顆、碗公一個、賭資三萬二千八百元，係當
    場查獲之賭博器具財物，均併予沒收。
四、至同案被告子○○，俟到案後另行審結，附此敘明。
據上論結，應依刑事訴訟法第二百九十九條第一項前段，刑法第二百六十六條第一項
前段、第二項、第四十二條第二項，罰金罰鍰提高標準條例第一條前段、第二條，判
決如主文。
中        華        民       國     八十九    年     八     月   十五   日
                                臺灣高雄地方法院刑事第二庭
                                    法  官  廖  建  瑜
右正本證明與原本無異。
如不服本判決，應於判決送達後十日內，向本院提出上訴狀。
                                   書記官   歐  文  政
中    華    民    國      八十九      年      八      月      十七      日
附錄本判決論罪之法條：
刑法第二百六十六條第一項
在公共場所或公眾得出入之場所賭博財物者，處一千元以下罰金，但以供人暫時娛
樂之物為賭博者，不在此限。


司法院資訊處製作；財團法人民間司法改革基金會備份。
